【裁判字號】    90,交易,576
【裁判日期】    901029
【裁判案由】    過失傷害
【裁判全文】
臺灣板橋地方法院刑事判決                          九十年度交易字第五七六號
    公  訴  人  臺灣板橋地方法院檢察署檢察官
    被      告  乙○○
右列被告因過失傷害案件，經檢察官提起公訴（九十年度偵字第一七○七三號），本
院判決如左：
    主  文
本件公訴不受理。
    理  由
一、公訴意旨詳如起訴書所載（如附件）。
二、按告訴乃論之罪，告訴人於第一審辯論終結前得撤回其告訴，又告訴經撤回者，
    應諭知不受理之判決，刑事訴訟法第二百三十八條第一項、第三百零三條第三款
    定有明文。
三、本件告訴人甲○○告訴被告乙○○過失傷害案件，起訴書認被告係觸犯刑法第二
    百八十四條第一項前段之過失傷害罪，依同法第二百八十七條前段之規定，須告
    訴乃論。
四、茲據告訴人當庭撤回其告訴，有本院九十年十二月二十七日訊問筆錄在卷可按，
    揆諸首開說明，應不經言詞辯論，諭知不受理之判決。
據上論斷，應依刑事訴訟法第三百零三條第三款、第三百零七條，判決如主文。
中      華      民      國    九十      年     十二     月    二十七    日
                                    臺灣板橋地方法院交通法庭
                                        法  官  彭  全  曄
右正本證明與原本無異
如不服本判決應於送達後十日內向本院提出上訴狀
                                        書記官  梁  宜  庭
中      華      民      國    九十一    年     一       月      三      日
附件：
臺灣板橋地方法院檢察署檢察官起訴書              九十年度偵字第一七七三號
      被  告  乙○○  男  二十八歲（民國○○○年○○月○日生）
                      身分證統一編號：Ｚ000000000號
                      住花蓮縣瑞穗鄉富源村富源八九號
                      居台北縣板橋市○○路○段正隆巷三九號三樓
右列被告因過失傷害案件，已經偵查終結，認應提起公訴，茲將犯罪事實及證據並所
犯法條分敘如左：
        犯罪事實
一、乙○○於民國九十年八月十三日八時二十分許，騎乘車號ＢＣＵ—四六三號重型
    機車，沿台北縣板橋市區○路，擬穿越民族路，往館前東路方向行駛，行經館前
    東路與民族路之間有號誌之交岔路口時，本應注意行車速度，依標誌之規定，無
    標誌者，在市區道路，時速不得超過四○公里，且該路段之速限為時速四○公里
    ；並應注意汽車行駛時，駕駛人應注意車前狀況，隨時採取必要之安全措施，且
    依當時情形，並無不能注意之情形，竟疏未注意貿然以時速六○公里之速度向前
    行駛，適有甲○○騎乘車號ＱＰＩ─二五一號輕型機車，沿台北縣板橋市○○○
    路，擬左轉民族路行駛，亦行經前揭地點，乙○○因車速過快，且疏於注意車前
    狀況，復未採取必要之安全措施，致發現甲○○騎乘之前開機車時，業已煞避不
    及，撞及甲○○騎乘之機車，致甲○○因而人車倒地，受有左側肩銷關節脫臼、
    右胸第三、四肋骨骨折、臉部裂傷等傷害。
二、案經甲○○訴由台北縣警察局海山分局報請偵辦。
        證據並所犯法條
一、訊據被告乙○○對於右揭時地騎乘前開機車以時速六○公里之速度行駛，並與甲
    ○○騎乘之機車發生碰撞等情供認不諱，惟矢口否認有上開犯行，辯稱：伊有注
    意車前狀況，本件車禍事故之發生，係因甲○○忽然左轉，致伊煞車不及所致云
    云。經查，右揭事實，業據告訴人甲○○指訴綦詳，並有亞東紀念醫院診斷證明
    書一紙、道路交通事故調查報告表一份、現場照片七幀、車損照片七幀在卷可按
    ，又本件車禍發生之地點，本為人車往來頻繁之交岔路口，且該路段之限速為時
    速四○公里，有現場照片七幀及道路交通事故調查報告表一份在卷足佐，又被告
    於右揭時地係以時速六○公里之速度向前行駛，且於行經前揭事故發生地點以前
    ，並未發現甲○○，嗣於發現甲○○擬左轉之際，業已煞避不及，撞至甲○○騎
    乘之機車等情，復據被告於警訊及本署偵訊中供認在卷，被告駕駛前揭機車行經
    上開地點，本應減速慢行，以低度時速四○公里之速度行駛，並應注意車前狀況
    ，隨時採取必要之安全措施，以防隨時可能有汽車或機車因擬左轉而駛入交岔路
    口內暫停待轉或逕行左轉，然被告騎乘前揭機車行經上開地點，竟仍以時速六○
    公里之速度超速向前行駛，致於發現甲○○騎乘之機車之際，已煞避不及，致生
    本件車禍，被告顯有以超過四○公里之時速於市區道路行駛，且疏未注意車前狀
    況，及未隨時採取必要之安全措施等情甚明。另告訴人甲○○因本件車禍受有左
    側肩鎖關節關節脫臼、右胸第三、四肋骨骨折、臉部裂傷等傷害，亦有亞東紀念
    醫院甲種診斷證明書一紙在卷足參。按行車速度，依標誌之規定，無標誌者，在
    市區道路，時速不得超過四○公里；又汽車行駛時駕駛人應注意車前狀況，並隨
    時採取必要之安全措施，道路交通安全規則第九十三條第一項第一款、九十四條
    第三項分別定有明文。被告駕駛機車本應注意上述道路交通安全規定，且依其狀
    況，又非不能注意，竟疏未注意，以致肇事，致告訴人甲○○受有前揭傷害，被
    告顯有過失，且其過失行為與告訴人甲○○之傷害間，具有相當因果關係甚明。
    至於告訴人甲○○對於本件車禍事故之發生，有無過失，並無解於被告之過失責
    任，併此敘明。綜上所陳，被告所辯無非事後卸責之詞，不足採信。本件事證明
    確，被告罪嫌應堪認定。
二、核被告乙○○所為，係犯刑法第二百八十四條第一項之過失傷害罪嫌。
三、依刑事訴訟法第二百五十一條第一項提起公訴。
        此    致
臺灣板橋地方法院
中      華      民      國      九十    年      十      月    二十九    日
                                        檢察官  伍  逸  康
右正本證明與原本無異
中      華      民      國      九十    年     十一     月      九      日
                                        書記官  許  芳  蘭
附錄本案所犯法條全文
中華民國刑法第二百八十四條
(過失傷害罪)
因過失傷害人者，處六月以下有期徒刑、拘役或五百元以下罰金，致重傷
者，處一年以下有期徒刑、拘役或五百元以下罰金。
從事業務之人，因業務上之過失傷害人者，處一年以下有期徒刑、拘役或
一千元以下罰金，致重傷者，處三年以下有期徒刑、拘役或二千元以下罰
金。


司法院資訊處製作；財團法人民間司法改革基金會備份。
